臺灣苗栗地方法院簡易庭裁定
110年度苗秩字第28號
移送機關    苗栗縣警察局頭份分局
被移送人    馮賜城


上列被移送人因違反社會秩序維護法案件，經移送機關以中華民
國110年10月18日份警偵社維字第1100025320號移送書移送審理
，本院裁定如下：
    主  文
馮賜城吸食煙毒或麻醉藥品以外之迷幻物品，處罰鍰新臺幣捌仟
元。
扣案之強力膠壹罐及裝有強力膠之塑膠袋壹個均沒入。 
    事實及理由
一、被移送人馮賜城於下列時、地，有違反社會秩序維護法之行
    為：
  ㈠時間：民國110年10月11日16時許。
  ㈡地點：苗栗縣頭份市中正路與信東路口（上公園）。
  ㈢行為：於上開時、地，將所有之強力膠置入塑膠袋內搓揉後
          ，靠近鼻子以吸食所散發之迷幻氣體。 
二、上開事實，有下列之證據證明屬實：
  ㈠苗栗縣警察局頭份分局扣押筆錄、扣押物品目錄表。
　㈡員警密錄器翻拍照片3張。
  ㈢扣案物品照片1張。 
  ㈣扣案之強力膠1罐及裝有強力膠之塑膠袋1個。 
三、訊據被移送人雖否認有於上揭時、地吸食強力膠，辯稱：我
    並沒有吸食，因為我要將塑膠袋吹開來，把強力膠倒入塑膠
    袋內準備黏鞋子云云。惟查：
　㈠本件員警經民眾報案到場後，當場查獲被移送人獨坐在查獲
    地、吸食裝有強力膠之塑膠袋等情，有苗栗縣警察局頭份分
    局違反社會秩序維護法110年10月18日份警偵社維字第11000
    25320號案件移送書在卷可查，復扣案之塑膠袋內裝有強力
    膠、且強力膠係呈現經搓揉過而沾滿塑膠袋之狀態等情，有
    扣案物品照片在卷可佐（本院卷第55頁），堪信被移送人確
    有於上開時、地為吸食強力膠之違序行為。被移送人固辯稱
    ：我只是將強力膠倒入塑膠袋內準備黏鞋子云云，惟強力膠
    係供黏貼物品之用，因黏性極強，一般使用時均會避免與其
    他物品接觸以免沾黏，被移送人竟將強力膠置於塑膠袋內，
    核與強力膠一般使用方式有違，顯係搓揉供吸食之用，被移
    送人所辯前揭所辯，無非係卸責之詞，無足可採。
　㈡本案事證明確，被移送人違反社會秩序維護法第66條第1款吸
    食煙毒或麻醉藥品以外之迷幻物品之行為，洵堪認定。 
四、審酌被移送人吸食煙毒或麻醉藥品以外之迷幻物品之非行，
    對公共秩序及社會安寧造成危害，兼衡被移送人違反社會秩
    序維護法行為之動機、目的、手段及否認犯行之態度等一切
    情狀，爰裁處如主文所示。
五、扣案之強力膠1罐及裝有強力膠之塑膠袋1個，係供違反社會
    秩序維護法行為所用之物，且屬被移送人所有，業據被移送
    人供陳在卷（本院卷第15頁），且將之沒入無違比例原則，
    爰依社會秩序維護法第22條第3項規定，宣告沒入之。 
六、依社會秩序維護法第46條、第66條第1款、第22條第3項，裁
    定如主文。
中    華    民    國   110    年    11    月     11   日
                  苗栗簡易庭  法  官  紀雅惠
以上正本證明與原本無異。
如不服本裁定，應於裁定送達後5日內向本院提出抗告狀。
中    華    民    國   110    年    11    月     11   日
                              書記官  陳信全